【裁判字號】    90,易,166
【裁判日期】    900525
【裁判案由】    竊盜
【裁判全文】
臺灣苗栗地方法院刑事判決                         九十年度易字第一六六號
    公  訴  人  臺灣苗栗地方法院檢察署檢察官
    被      告  丙○○
右列被告因竊盜案件，經檢察官提起公訴（九十年度偵字第五二七號），本院判決如
左：
    主      文
丙○○攜帶兇器竊盜，處有期徒刑陸月，如易科罰金，以佰元折算壹日。緩刑貳年
。
扣案之活動板手、尖嘴鉗、十字起子、一字起子、鐵鎚及螺絲起子各壹支及千斤頂壹
個均沒收。
    事      實
一、丙○○意圖為自己不法所有，於民國九十年一月十二日下午一時許，持客觀上足
    致他人生命、身體、安全發生危害之活動板手、尖嘴鉗、十字起子、一字起子、
    鐵鎚及螺絲起子各一支，至苗栗縣銅鑼鄉○○○路中平橋下附近約一百公尺處，
    利用上揭工具竊取未懸掛車牌而引擎號碼為Ｍ0000000Ｅ號自用小客車之
    傳動軸、煞車碟盤、方向機等零件（該車原車牌號碼為ＪＦ─一五七六號，係乙
    ○○所有，於八十九年三月十五日上午十時許，在新竹縣竹北市○○里○○街三
    五一號前失竊），嗣於得手後將上開竊得之車輛零件放置於其所有車號ＭＪ─一
    八六五號自用小客車行李箱內，以留供其己車更換使用。嗣於翌日（即十三日）
    上午九時許，丙○○仍在其所有前開車輛內睡覺時，經在場埋伏之警員查獲，始
    查悉上情，並扣得其所有供其行竊用之活動板手、尖嘴鉗、十字起子、一字起子
    、鐵鎚及螺絲起子各一支及千斤頂一個。
二、案經苗栗縣警察局苗栗分局報請台灣苗栗地方法院檢察署檢察官偵查起訴。
    理      由
一、訊據被告丙○○對於右揭時地以扣案工具拆解被害人乙○○所有之車輛零件之事
    實固坦承不諱，惟矢口否認涉有竊盜犯行，辯稱：伊不知道該車輛是失竊的，該
    地車輛不易進入，車上有雜草、樹葉，伊以為是人家不要的云云。惟查：引擎號
    碼為Ｍ0000000Ｅ號自用小客車，確係乙○○所有，於八十九年三月十五
    日上午十時許，在新竹縣竹北市○○里○○街三五一號前失竊，業據被害人乙○
    ○於警訊中證述屬實，並有車輛竊盜車牌失竊資料個別查詢報告表一紙在卷可稽
    ，是被告所拆解之車輛確係失竊車輛乙節，應堪認定。次查，被告雖辯稱上開車
    輛所停放位置車輛不易進入，故伊認為是他人棄置而停放該處，主觀上並無竊盜
    意圖云云，惟徵諸證人即在現場埋伏之警員甲○○於本院審理中到庭證述：「八
    十九年十一月間，接獲民眾檢舉，該處停放該車，當時車況、輪胎、座椅、儀錶
    板均已拆解，隨時注意有供人犯案情事，本次民眾報案，案發日的前一天前往埋
    伏，發現被告在該處，至次日早上發現被告駕同型、色車輛在中平橋車內睡覺，
    其所駕車輛後車箱放有贓車拆解下之引擎、傳動軸等零件」、「被告放車處與贓
    車距離一百公尺，該處有砂石廠對外之聯絡道路」，「（問：被告說贓車上有雜
    草、樹葉，可證明車子是放很久﹖）我們前一天去時沒有樹葉，樹葉是當天晚上
    掉下來的，雜草是下雨掉下來的」等語（參見本院九十年五月十八日審判筆錄）
    ，足證被告行竊地點尚非車輛不易進入，且本件亦不得以車頂上有雜草落葉遽認
    係他人所棄置不要之車輛；況參以本件被告所竊得之傳動軸、煞車碟盤、方向機
    等零件均尚具經濟價值及被告其主觀上亦係欲更換所竊得之零件至伊所有之同型
    車上等情，縱上開車輛於被告行竊之際已欠缺部分零件，惟徵諸整體車輛尚具經
 濟價值，則客觀上又豈可遽認該車係無主之物而任人取之？被告上揭辯解，顯不
    足採。此外，復有贓物認領保管單一紙、現場照片四張附卷可稽及活動板手、尖
    嘴鉗、十字起子、一字起子、鐵鎚及螺絲起子各一支及千斤頂一個扣案可資佐證
    。從而，本件事證明確，被告右揭竊盜犯行應堪認定，應予依法論科。
二、按板手、鉗子、螺絲起子、鐵鎚客觀上足致他人生命、身體、安全發生危害，是
    攜帶上開工具行竊自係犯刑法第三百二十一條第一項第三款之攜帶兇器竊盜罪（
    參照最高法院七十四年三月十九日第三次刑事庭會議決議）；核被告行為，係犯
    刑法第三百二十一條第一項第三款之攜帶兇器竊盜罪。爰審酌被告犯罪之動機、
    目的、手段及所竊得之財物價值等一切情狀，從輕量處如主文所示之刑，併諭知
    易科罰金之折算標準。又被告曾於八十四年五月二十八日因違反麻醉藥品管理條
    例案件，經臺灣新竹地方法院判處有期徒刑三月，於同年十月二日經易科金執行
    畢，其於有期徒刑執行完畢後，五年以內未曾受期徒刑以上刑之宣告，有台灣高
    等法院檢察署刑案紀錄簡覆表一紙在卷可稽，其受此教訓，當知警惕，所宣告之
    刑，本院認為以暫不執行為適當，爰併予宣告緩刑二年，以啟自新。至扣案之活
    動板手、尖嘴鉗、十字起子、一字起子、鐵鎚及螺絲起子各一支及千斤頂一個，
    均係被告所有供其行竊用之工具，業據被告於偵審中供述甚明，爰依刑法第三十
    八條第一項二款之規定予以宣告沒收。
據上論斷，應依刑事訴訟法第二百九十九條第一項前段，刑法第三百二十一條第一項
第三款、第四十一條第一項前段、第七十四條第二款、第三十八條第一項第二款，罰
金罰鍰提高標準條例第二條，判決如主文。
本案經檢察官呂增達到庭執行職務。
中      華      民      國     九十     年      五      月    二十五    日
                                      臺灣苗栗地方法院刑事庭
                                          法  官  吳  炳  桂
右正本證明與原本無異。
如不服本判決，應於送達後十日內向本院提出上訴狀（須附繕本），上訴於台灣高等
法院台中分院。
                                          書記官  楊  慧  萍
中      華      民      國     九十     年      五      月    二十五    日
附錄論罪科刑法條：刑法第三百二十一條第一項第三款：
犯竊盜罪而有左列情形之一者，處六月以上五年以下有期徒刑：
  三、攜帶兇器而犯之者。


司法院資訊處製作；財團法人民間司法改革基金會備份。
